【裁判字號】    89,易,658
【裁判日期】    891211
【裁判案由】    妨害婚姻及家庭
【裁判全文】
臺灣臺北地方法院刑事判決                          八十九年度易字第六五八號
    公  訴  人  臺灣臺北地方法院檢察署檢察官
    被      告  甲○○
    選任辯護人  吳東一
    被      告  乙○○
    選任辯護人  陳建宏
右列被告等因妨害婚姻及家庭案件，經檢察官聲請以簡易判決處刑（八十八年度偵字
第二七一五九號），惟本院臺北簡易庭認不宜以簡易判決處刑（八十九年度北簡字第
五八七號），移送適用通常程序審判，本院判決如左：
    主      文
甲○○有配偶而與人通姦，處有期徒刑陸月，如易科罰金，以參佰元折算壹日。
乙○○與有配偶之人相姦，處有期徒刑陸月，如易科罰金，以參佰元折算壹日。
    事      實
一、緣甲○○因開設美髮公司而自民國七十八年六月底時起僱用乙○○，並於七十九
    年五月二十六日與丙○○結婚，婚後育有二子，為有配偶之人，乙○○明知甲○○、丙○○已結婚多年，因故於八十八年六月間分居，二人竟仍基於通、相姦之
    故意，於八十八年十二月七日上午六時三十分許前之某時，在臺北市○○區○○
    路一段七十六號六樓甲○○之住處通、相姦。嗣於八十八年十二月七日上午六時
    三十分許，經丙○○偕同臺北市政府警察局大安分局羅斯福路派出所警員何天送
    、蔡昆旺至上址，當場查獲甲○○身著短袖上衣與內褲、乙○○穿著長袖上衣與
    短褲同睡一床，其旁並散落有乙○○之衣物及胸罩，另現場查扣之衛生棉、衛生
    紙團送驗後，發現該衛生紙上之精子細胞檢體與本院採得甲○○之唾液檢體二者
    ＤＮＡ之ＳＴＲ型別相符，因而確知上情。
二、案經被害人丙○○訴由臺灣臺北地方法院檢察署檢察官聲請以簡易判決處刑。
    理      由
一、訊據被告甲○○、乙○○固均坦承渠等於上開時、地為警查獲時，係共睡一床之
    事實，惟二人均矢口否認有何通、相姦之犯行。被告甲○○辯稱：乙○○係我美
    髮店之員工，當日凌晨是因告訴人丙○○打電話給被告乙○○，質問我們的關係
    ，所以被告乙○○才來我家找我，當時被告乙○○與我在床上係各蓋一條棉被聊
    天，聊著聊著就睡著了，她當時適逢生理期，絕對不可能與我發生通、相姦之行
    為，為警查扣之衛生紙團，警察有問我是什麼東西？我說是我吐的痰云云。被告
    乙○○辯稱：查獲當時被告甲○○身穿短袖上衣與內褲，我則穿著長袖上衣與短
    褲，雖同睡一床，但各擁棉被，當時我適逢生理期，不可能與被告甲○○發生關
    係，之前，我即曾因美髮店要到南部招生之時間比較早，接送不便而至被告甲○○之家中居住，查獲當日我是在凌晨四時許左右過去，因當時天尚未亮，怕睡在
    客廳會嚇到被告甲○○之母親，所以才到被告甲○○之房間，送驗之衛生棉、衛
    生紙團或因污染之故，染有被告甲○○之尿液或唾液，故與當庭採集之被告甲○○唾液檢體相符云云。經查，右揭事實，除據告訴人指陳歷歷外，該扣案之衛生
    棉、衛生紙團經警送驗，內政部警政署刑事警察局法醫室以顯微鏡檢精子細胞結
    果，該「衛生棉檢體」未檢測出精子細胞反應，而該「衛生紙檢體（鑑驗書誤載
    為衛生棉）」則檢測出精子細胞陽性反應，本院雖因此得知該衛生紙檢體上有精
    子細胞反應，但因無從確定該精子細胞係屬被告甲○○所有，故於八十九年十月
    十三日本院訊問時以棉花棒採集被告甲○○之唾液檢體送驗，經內政部警政署刑
    事警察局法醫室將被告甲○○唾液ＤＮＡ與上開衛生紙檢體精子細胞ＤＮＡ比對
    檢驗之結果，二者ＤＮＡ之ＳＴＲ型別係相符，且該型別在臺灣地區中國人中分
    佈之機率預估為9.39  10  ，此有扣案之衛生棉、衛生紙團與被告甲○○唾液檢
    體各一件及內政部警政署刑事警察局八十九年六月七日（八九）刑醫字第四０三
    五一號、八十九年十一月八日（八九）刑醫字第一六０五四九號鑑驗書各一紙在
    卷可憑（詳見本院卷宗），則扣案之衛生紙團上精子細胞係屬被告甲○○所有無
    訛。而女性於生理期間是否發生性行為，因男女個人之生理習慣而定，一般而言
    ，只要能妥適處理經期中之衛生問題，性行為並不會影響女性之身體健康。另參
    酌被告二人既均坦承於清晨時分分別穿著短袖上衣與內褲、長袖上衣與短褲同睡
    一床，警員蔡昆旺於檢察官訊問時並證稱：現場尚有被告乙○○之衣物三、四件
    及胸罩，棉被只有一條，由被告乙○○抱著（躲）到床下等語（詳見偵卷第五十
    二頁），足見二人有通、相姦之行為，被告二人仍執上詞否認犯行，顯係狡卸之
    詞，委無可採。本件事證明確，被告二人犯行堪以認定，應予依法論科。
二、核被告甲○○所為，係犯刑法第二百三十九條前段之通姦罪，被告乙○○所為，
    係犯同條後段之相姦罪。爰審酌被告二人之品行、犯罪對告訴人家庭所生之影響
    、告訴人與子女所受之痛苦及被告二人犯罪後始終否認犯行，毫無悔意之態度等
    一切情狀，各量處如主文所示之刑，並均諭知易科罰金之折算標準，以資懲儆。
據上論斷，應依刑事訴訟法第二百九十九條第一項前段，刑法第二百三十九條、第四
十一條，罰金罰鍰提高標準條例第二條判決如主文。
本案經檢察官陳進德到庭執行職務。
中    華      民      國    八十九    年    十二     月       十一      日
                                  臺灣臺北地方法院刑事第五庭
                                      法  官  朱夢蘋
右正本證明與原本無異。
如不服本判決，應於判決送達後十日內向本院提出上訴狀
                                      書記官  周小玲
中    華      民      國    八十九    年    十二     月         十九    日
附錄：
刑法第二百三十九條。
有配偶而與人通姦者，處一年以下有期徒刑。其相姦者，亦同。


司法院資訊處製作；財團法人民間司法改革基金會備份。
